# 购买股权的方式购买土地，产生的溢价，在合并报表上面确认商誉的疑问

提问人：76349073 时间：2016-04-15 14:24:41
2 年前够买了一个公司的100%股权，公司资产已经清理干净除了土地，无其他资产，当时土地的评估价格为 2000 万，股权收购价格为 1 亿，由于被投资单位账面除了土地无其他资产，实质上购买买股权就是购买土地，因此该溢价确认为土地价值更合理。请教：该部分溢价在合并层面是商誉比较合理还是确认为土地更合理？

回答人：chenyiwei
应确认为土地价值。被购买方本身不构成业务，属于“单一资产实体”，也就不确认商誉。
《讲解 2010 》P309：如果一个企业取得了对另一个或多个企业的控制权，而被购买方（或被合并方）并不构成业务，则该交易或事项不形成企业合并。企业取得了不形成业务的一组资产或是净资产时，应将购买成本按购买日所取得各项可辩认资产、负债的相对公允价值基础进行分配，不按照企业合并准则进行处理。

提问人：76349073 时间：2016-04-16 07:34:30
版主，支付溢价按照可辨认资产（当时的评估价值 2000 万）分配了之后土地账面价值为 1 亿，，就会造成资产价值虚高，那么是否需要马上计提减值准备？

回答人：chenyiwei
既然“被投资单位账面除了土地无其他资产，实质上购买买股权就是购买土地”，那么为什么会出价远远高于土地价值？其背后有无特殊原因？